臺灣臺北地方法院民事判決
原　　　告　　歌林股份有限公司
法定代理人　　甲○○
訴訟代理人　　丙○○
被　　　告　　億鴻電器有限公司
兼法定代理人　丁○○
兼法定代理人　庚○○
法定代理人　　戊○○
法定代理人　　己○○
法定代理人　　乙○○
當事人間請求給付買賣價金事件，本院於民國94年1月28日言詞
辯論終結，判決如下：
    主  文
被告應連帶給付原告新台幣貳佰拾肆萬柒仟玖佰貳拾伍元，及
自民國九十三年八月十三日起至清償日止，按年息百分之五計算
之利息。
訴訟費用由被告連帶負擔。
本判決於原告以新台幣柒拾玖萬元供擔保後得假執行。
    事實及理由
一程序方面：
  (一)按當事人得以合意定第1審管轄法院，但以關於由一定法律
    關係而生之訴訟為限，前項合意，應以文書證之，民事訴訟
    法第24條定有明文。本件依經銷合約書第14條約定合意原告
    總公司所在地法院為第1審管轄法院，而原告總公司在本院
    轄區，故本院有管轄權。
  (二)被告億鴻電器有限公司（以下簡稱億鴻公司）於民國93年6
    月10日解散，有原告所提之公司變更登記事項卡在卷可稽，
    惟該公司未依公司法關於股份有限公司清算之規定向法院呈
    報清算人，進行清算程序，其章程或股東會亦未另有規定或
    另選清算人，則依公司法第113條準用第79條、第85條第1項
    之規定，應以全體董事為法定清算人，清算人有數人時，得
    推定1人或數人代表公司，如未推定時，各有對於第3人代表
    公司之權，合先敘明。
  (四)本件被告經合法通知，未於言詞辯論期日到場，核無民事訴
    訟法第386條所列各款情形，爰依原告之聲請，由其1造辯論
    而為判決。
三原告主張：被告億鴻公司為經銷原告公司電化產品，於85年7
  月20日與原告公司簽立經銷合約書，並邀同被告丁○○、庚○
  ○為連帶保證人，連帶保證被告億鴻公司貨款、票款如期清償
  ，嗣被告億鴻公司陸續積欠原告貨款達2,347,925元，屢經催
  討均未獲清償，而請求被告負連帶清償之責。並聲明：(一)如主
  文第一項所示。(二)願供擔保聲請宣告假執行。
四被告方面：未於言詞辯論期日到場，亦未提出書狀作何聲明或
  陳述。
五得心證之理由：
  (一)本件原告主張之事實，業據其提出經銷合約書、銷貨簽收單
    明細表、支票及其退票理由單為證，核屬相符，又被告已於
    相當時期受合法之通知，於言詞辯論期日不到場，亦未提出
    準備書狀爭執，依民事訴訟法第280條第1項、第3項之規定
    ，視同自認，堪認原告主張之事實為真實。
  (二)從而，原告依給付買賣價金、連帶保證契約之法律關係，請
    求被告連帶給付如主文第一項所示之金額，及自起訴狀繕本
    息，為有理由，應予准許。
六原告陳明願供擔保，請求宣告假執行，核無不合，茲酌定擔保
  金額，予以准許。
七結論：本件原告之訴為有理由，依民事訴訟法第385條第1項前
  段、第85條第2項、第390條第2項，判決如主文。
中　　華　　民　　國　　 94　　年　　1　　月　　28　　日
                            民事第五庭  法  官    周美雲
正本係照原本作成
如對本判決上訴，須於判決送達後20日內向本院提出上訴狀
中　　華　　民　　國　　 94　　年　　1　　月　　28　　日
                                        書記官    黃菀茹
